臺灣基隆地方法院刑事判決　　　　　　　 96年度訴字第276號
公　訴　人　臺灣基隆地方法院檢察署檢察官
被　　　告　甲○○
上列被告因毒品危害防制條例案件，經檢察官提起公訴（96年度
毒偵字第442號），被告於準備程序進行中，就被訴事實為有罪
之陳述，經本院合議庭裁定由受命法官獨任進行簡式審判程序，
判決如下：
    主      文
甲○○施用第一級毒品，累犯，處有期徒刑捌月，扣案之第一級
毒品海洛因淨重壹點壹公克（不含外包裝）沒收銷燬之、用以
裝置上述海洛因毒品之包裝袋柒只均沒收；又施用第二級毒品，
累犯，處有期徒刑伍月，扣案之第二級毒品安非他命毛重零點柒
公克（不含外包裝）沒收銷燬之，用以裝置上述安非他命毒品之
包裝袋壹只及吸食器壹組均沒收；應執行有期徒刑壹年，扣案之
第一級毒品海洛因淨重壹點壹公克及第二級毒品安非他命毛重
零點柒公克（以上均不含外包裝）均沒收銷燬之、用以裝置上述
海洛因及安非他命毒品之包裝袋捌只及吸食器壹組均沒收。
    事      實
一、甲○○前因施用毒品案件，經觀察、勒戒後，認無繼續施用
    毒品之傾向，於民國87年12月17日釋放出所，並由臺灣基隆
    地方法院檢察署檢察官於87年12月15日，以87年度偵字第55
    53號及87年度偵緝字第177號為不起訴處分確定。復因施用
    第一級及第二級毒品案件，經觀察、勒戒後，認有繼續施用
    毒品之傾向，經本院裁定令入戒治處所施以強制戒治（於93
    年1月9日因法律修正停止戒治），且由同署檢察官提起公訴
    ，嗣經本院於91年12月24日，以91年度訴字第650號判決各
    判處有期徒刑9月、6月，應執行有期徒刑1年2月，於92年1
    月20日確定；再因施用第一級毒品，經本院於93年7月30日
    ，以93年度訴緝字第28號判決判處有期徒刑7月，該判決於
    93年9月10日確定後，於前案接續執行，於94年5月20日假釋
    出監，嗣於94年9月8日假釋期滿未經撤銷假釋，其未執行之
    刑以已執行論而執行完畢。詎其猶不知戒除施用毒品惡習，
    復分別基於施用第一級毒品海洛因及第二級毒品安非他命之
    犯意，於96年2月13日下午5、6時，在基隆市○○路友人住
    處，以將安非他命置於玻璃球吸食器內，再以打火機加熱吸
    取其散發煙霧之方式，施用第二級毒品安非他命1次，約5分
    鐘後，另以將海洛因置入注射針筒內再摻水施打左手肘內側
    靜脈血管處之方式，施用第一級毒品海洛因1次。嗣為警於
    同日晚上8時許，在基隆市○○路168巷口盤查時查獲，並扣
    得其所有為施用而持有之第一級毒品海洛因7包（合計淨重
    1.31公克）、本案施用後剩餘之第二級毒品安非他命1包（
    毛重0.7公克）及供本案施用安非他命所用之吸食器1組。
二、案經基隆市警察局第三分局報告臺灣基隆地方法院檢察署檢
    察官偵查起訴。
    理　　由
壹、程序方面
　　本件被告甲○○所犯者非為死刑、無期徒刑、最輕本刑為3
  　年以上有期徒刑之罪或高等法院管轄第一審案件，其於準備
    程序進行中，先就被訴事實為有罪之陳述，經告知其簡式審
    判程序之旨，並聽取公訴人、被告之意見後，本院合議庭業
    已依刑事訴訟法第273條之1第1項之規定，裁定由受命法官
    獨任以簡式審判程序進行本案之審理，且依同法第273條之2
    規定，簡式審判程序之證據調查，不受同法第159條第1項、
    第161條之2、第161條之3、第163條之1及第164條至第170條
    規定之限制，合先敘明。
貳、實體方面
一、認定上述事實所憑之證據名稱：
  (一)被告於本院準備程序及審理之自白。
  (二)扣案之第一級毒品海洛因7包（扣案之白粉7包，經警方送法
    務部調查局鑑驗結果，均含第一級毒品海洛因成分，合計淨
    重1.31公克，有法務部調查局96年3月16日調科壹字第09623
    022610號鑑定通知書1紙在卷可稽）、第二級毒品安非他命1
    包（扣案之白色結晶1包，經警方依臺灣尖端先進生技醫藥
    製造之煙毒品檢驗包試劑初步檢驗結果，呈安非他命反應，
    有基隆市警察局第三分局偵查隊查獲涉嫌毒品危害防制條例
    毒品初步鑑驗報告1份在卷可佐）及吸食器1組。
  (三)基隆市警察局第三分局96年2月13日基警三分偵字第096036
    0479號偵辦毒品案件尿液檢體對照表、臺灣尖端先進生技醫
    藥股份有限公司96年3月5日濫用藥物檢驗報告1份（檢驗結
    果被告尿液呈嗎啡陽性及安非他命、甲基安非他命陽性反應
    ）。
  (四)臺灣高等法院被告全國前案紀錄表、臺灣基隆地方法院檢察
    署刑案資料查註紀錄表及全國施用毒品案件紀錄表各1 份。
二、論罪科刑：
　(一)按海洛因及安非他命分別係毒品危害防制條例第2條第2項第
　  1款、第2款所定之第一級毒品、第二級毒品，被告予以施用
    ，核其所為，係犯毒品危害防制條例第10條第1項、第2項之
    施用第一級毒品罪及施用第二級毒品罪。其持有第一級毒品
    海洛因及第二級毒品安非他命係供施用，其持有第一級毒品
    、第二級毒品之低度行為分別為施用第一級毒品、第二級毒
    品之高度行為所吸收，不另論罪。其所犯上開2罪，犯意各
    別，罪名互異，應予分論併罰。
  (二)查被告曾受前揭事實欄所載刑之科刑及執行完畢，有臺灣高
    等法院被告前案紀錄表1份在卷可按，其受有期徒刑執行完
    畢後，5年內故意再犯本件有期徒刑以上之罪，為累犯，應
    依刑法第47條第1項規定加重其刑。
  (三)爰審酌被告前因施用毒品經觀察、勒戒、強制戒治及2次判
    刑後，猶不知戒除毒品惡習，復續為施用毒品，顯見其毒癮
    甚深，自我戒斷力亦低，並審酌其所犯施用毒品之犯罪係戕
    害自身健康之行為，於他人尚不致造成損害及其施用之次數
    、犯後坦承犯行之態度等一切情狀，就其所犯上開2罪，分
    別量處如主文所示之刑，並定應執行刑，以示懲儆。
  (四)扣案之第一級毒品海洛因7包（合計淨重1.31公克，不含包
    裝袋）及第二級毒品安非他命1包（毛重0.7公克，不含包裝
    袋），為查獲之毒品，應依毒品危害防制條例第18條第1項
    前段之規定宣告沒收銷燬之；用以裝置上述海洛因、安非他
    命之包裝袋各7只、1只及吸食器1組，均係被告所有，前者
    係供預備施用第一級毒品海洛因所用之物，後二者係供本案
    施用安非他命所用之物，業據被告於本院審理時供述甚明，
    爰依刑法第38條第1項第2款規定宣告沒收。
三、應適用之法條：
　　刑事訴訟法第273條之1第1項、第299條第1項前段、第310條
    之2、第454條第1項，毒品危害防制條例第10條第1項、第2
    項、第23條第2項、第18條第1項前段，刑法第11條、第47條
    第1項、第38條第1項第2款、第51條第5款，判決如主文。
四、對於本件判決如有不服，得自收受送達後10日內，向本院提
    出上訴書狀，上訴於臺灣高等法院。
本案經檢察官乙○○到庭執行職務。
中　　華　　民　　國　　96　　年　　5 　　月　　23　　日
                  刑事第三庭法    官  王美婷
以上正本證明與原本無異。
對於本件判決如有不服，應於收受送達後10日內，向本院提出上
訴書狀，上訴於臺灣高等法院，並按他造當事人之人數附具繕本
。
中　　華　　民　　國　　96　　年　　5　　月　　 23  　日
                            書 記 官  劉珍珍
